臺灣新竹地方法院交通事件裁定　　　　 94年度交聲字第113號
移送機關　　交通部公路總局新竹區監理所新竹市監理站
異　議　人
即受處分人　甲○○
上列異議人因違反道路交通管理處罰條例案件，對交通部公路總
局新竹區監理所新竹市監理站94年3月3日竹監新五字第裁51－Ｅ
00000000號之違反道路交通管理事件裁決處分，聲明異議，本院
裁定如下：
    主  文
異議駁回。
    理  由
一、按受處分人，不服主管機關所為之處分，得於接到裁決書之
    翌日起20日內，向管轄地方法院聲明異議。又交通法庭認為
    聲明異議無理由者，應以裁定駁回之，道路交通管理處罰條
    例第87條第1 項、道路交通案件處理辦法第19條分別定有明
    文。
二、次按行車管制號誌之圓形紅燈，係車輛面對圓形紅燈表示禁
    止通行，不得超越停止線或進入路口，此為道路交通標誌標
    線號誌設置規則第206 條第5 款定有明文。又汽車駕駛人，
    行經有燈光號誌管制之交岔路口闖紅燈者，處新臺幣1800元
    以上5400元以下罰鍰；汽車駕駛人有同條例第53條情形者，
    除依原條款處罰鍰外，並予記違規點數3 點，此分別為道路
    交通管理處罰條例第53條及第63條第1 項第3 款定有明文。
    再按車輛面對圓形紅燈時仍穿越路口至銜接路段，含左轉、
    直行、迴轉及右轉（依箭頭綠燈允許行駛者除外）即視為闖
    紅燈之行為；於有繪設路口範圍者，車輛無視於紅燈警示，
    有穿越路口之意圖，而車身已伸入路口範圍亦視同闖紅燈
    ；交叉路口已繪設網狀黃線區者暫以該範圍視作路口，此亦
    有交通部82年4 月22日交路（82）字第009811號函可資參照
    。
三、原處分意旨略以：異議人即受處分人甲○○駕駛其所有車牌
    號碼９６１５—ＨＭ號自用小客車，於民國93年7 月19日5
    時46分許，行經新竹市臺1 線83公里之路口時，於設有燈光
    號誌管制之交岔路口時闖紅燈，經新竹市警察局交通隊依現
    場照相採證，以受處分人有違反道路交通管理處罰條例第53
    條規定之事實掣單舉發，經原處分機關認受處分人確有前開
    違規行為，乃依道路交通管理處罰條例第53條及第63條第1
    項第3 款之規定，於94年3 月23日以竹監新五字第裁51－Ｅ
    00000000號裁處受處分人罰鍰新臺幣（下同）2700元，並記
    違規點數3 點。
四、聲明異議意旨略以：我承認我當時有闖紅燈之行為，但是當
    時所收到的裁決書是罰款5400元，不是2700元，我的意思是
    罰款2700元我願意繳納，但監理站要罰我雙倍罰款也就是罰
    5400元，沒有道理，爰依法提出聲明異議，請求撤銷原處分
    云云。
五、經查：本件異議人即受處分人甲○○於93年7 月19日5 時46
    分許，駕駛其所有車牌號碼９６１５—ＨＭ號自用小客車，
    行經新竹市臺1 線83公里之路口時，於設有燈光號誌管制之
    交岔路口時有闖紅燈之行為，經新竹市警察局交通隊拍照後
    逕行掣單舉發一節，有新竹市警察局93年8 月16日竹市警交
    字第Ｅ00000000號舉發違反道路交通管理事件通知單1 份及
    採證照片2 幀在卷可查，而異議人所駕駛上揭車輛於紅燈亮
    後9 秒超越停止線，紅燈亮後10秒，以時速48公里有持續行
    駛行為且妨害其他方向人、車通行等情，有上揭採證照片與
    交通部公路總局新竹區監理所新竹市監理站對違反道路交通
    管理事件不服裁決聲明異議事件意見書1 份在卷足憑，且為
    異議人所自承：我承認有闖紅燈之行為等語，從而，足認異
    議人確有駕駛上揭自用小客車於舉發時、地有違規闖紅燈等
    情。而上揭交通部公路總局新竹區監理所新竹市監理站竹監
    新五字第裁51－Ｅ00000000號之違反道路交通管理事件裁決
    處分係於94年3 月23日作成，並於同日送達予異議人之太太
    溫淑卿，讓其收受無訛等情，有前述裁決處分書及送達證書
    各1 份附卷足憑，觀該份裁決書處罰主文內容即為罰鍰新臺
    幣2700元，並依第63條第1 項記違規點數共3 點無誤，異議
    人雖辯稱：我認為要罰我5400元罰款沒有道理等語，惟經本
    院電詢交通部公路總局新竹區監理所新竹市監理站，承辦人
    回覆：本件裁決金額確為2700元，當初異議人來申訴時因疏
    忽而誤開為5400元之罰款，之後發覺即更正等語，有本院公
    務電話紀錄表1 份在卷足佐，從而足認本件異議人所受裁決
    處分之罰鍰金額確為2700元無訛，是以異議人所陳述：罰款
    金額為5400元一節，即非屬實。
六、綜上所述，異議人確有於前揭時、地行經有燈光號誌管制之
    交岔路口闖越紅燈之違規行為。從而，原處分機關依道路交
    通管理處罰條例第53條及第63條第1 項第3 款之規定，於94
    年3 月23日以竹監新五字第裁51－Ｅ00000000號裁處受處分
    人罰鍰2700元，並記違規點數3 點，核無違誤，本件異議人
    之異議為無理由，自應將其異議駁回。
據上論斷，應依道路交通案件處理辦法第19條，裁定如主文。
中　　華　　民　　國　　94　　年　　8 　　月　　31　　日
                  交通法庭    法  官  楊惠芬
以上正本證明與原本無異。
如不服本裁定，應於裁定送達後5日內向本院提出抗告狀。
中　　華　　民　　國　　94　　年　　9 　　月　　2 　　日
                              書記官  汪淑菁
